# 请教陈版主关于上市费用账务处理的问题

提问人：辉哥 2017 时间：2018-06-21 15:29:40
谢谢大家回复，但是好像还是很模糊，中介机构人员的差旅费和住宿费是否属于直接相关的新增外部费用呢，我认为应该是吧，如果企业没有IPO，也就不会产生这些费用，是否可以归属于“（ 1 ）在制作和报送招股说明书和其他发行申请文件的阶段发生的中介机构专业服务费，包括保荐费、申报会计师费、律师费、评估费等；”中，又好像有点勉强，这里只说专业服务费，并没有说中介人员自身产生的费用。欢迎大家继续讨论！

回答人：chenyiwei
这个问题鉴于目前IPO的高否决率，更需要从严把握其资本化操作。原则上除非其成功的可能性达到了“基本确定”的程度，否则不建议资本化。这里的不资本化不仅仅指差旅费之类，还包括其他的支付给中介机构的费用。

提问人：308085705 时间：2018-06-21 16:23:28
那么发生时，现在什么科目归集，如果发行失败，那又怎么处理？

回答人：chenyiwei
如果确实满足资本化条件，则在其他非流动资产归集（实务中常见的在其他应收款或者预付账款中归集的做法实际上是错误的）。如计划失败或放弃，或者可预见到失败可能性增加，则转入管理费用。